【裁判字號】    99,上易,2618
【裁判日期】    991229
【裁判案由】    竊盜
【裁判全文】
臺灣高等法院刑事判決                99年度上易字第2618號
上  訴  人    臺灣士林地方法院檢察署檢察官
被      告    鐘憲達
選任辯護人    徐揆智律師
              林幸慧律師
上列上訴人因被告竊盜案件，不服臺灣士林地方法院九十九年度
易字第一七五號，中華民國九十九年十月廿六日第一審判決（起
訴案號：臺灣士林地方法院檢察署九十九年度偵字第六四三號）
，提起上訴，本院判決如下：
    主  文
上訴駁回。
    理  由
一、本案經本院審理結果，認原判決以公訴人所舉之事證尚無法
    證明被告鐘憲達涉有加重竊盜之犯行，復查亦無其他積極證
    據足資證明被告為該犯行，而為被告無罪之諭知，採証認事
    ，要無違誤，爰引用原判決之証據、理由（如附件）。
二、公訴人上訴意旨略以：被告於本件「傳家居」建案Ａ棟建物
    物品失竊之當日，即九十八年九月十八日凌晨四時四十五分
    起，至同日十一時十六分許，曾三度出入在該Ａ棟處，並有
    現場監視錄影光碟經原審法院勘驗無訛，參以証人洪文心結
    證：其於當日上午十一時許，在「傳家居」Ａ棟，見被告在
    地下室一樓樓梯口，並詢問是否有東西可以拿，經其告以擅
    闖私人土地報警，被告方連忙道歉離開等語，復酌以「傳家
    居Ａ棟」確有物品失竊，及嗣Ｂ棟建物於同年十月十三日發
    現亦失竊物品，經警於Ｂ棟九樓電梯控制室地上所採集之煙
    蒂，經鑑驗同被告唾液DNA-STR型別，是被告於無人深夜，
    數度出入於並無住戶搬入之「傳家居」內等之各種間接証據
    ，本於推理作用，足認本案犯罪事實。乃原判決所載理由欠
    備，事實認定亦有違誤，難昭折服，請撤銷改判等語。
三、經查，本案「傳家居」Ａ棟係漢霖公司職員洪文心於九月十
    八日上午十一時許巡視時，在Ａ棟地下室一樓樓梯口遇被告
    ，將其驅離；嗣公司另一職員詹慧娟於九月廿二日巡視發現
    電梯機房零件遭破壞後方報警處理，經警到場採証並調閱監
    視錄影帶而查悉十八日洪文心巡視所遇為被告，警方並於Ａ
    棟現場採得冬瓜茶寶特瓶空瓶一個、扳手一支及拖鞋一雙，
    而於廿五日方至警局為正式報案，漢霖公司則至十二月十七
    日製作損失明細，估列八項損失數量金額，此有警員職務報
    告、受理各類案件紀錄表、損失明細、天母派出所陳報單、
    受理各類案件紀錄表、受理刑事案件報案三聯單、現場照片
    、員警工作登記簿等在卷（偵卷第三三、三四、四一頁；原
    審卷第二一、二二、二六、二九～三二、三五頁）可按。惟
    九月十八日現場監視錄影經原審勘驗結果，被告雖分別於該
    日凌晨四時四十五分一～卅秒、同時分四十秒～四十六分廿
    五秒及上午十一時廿六分五十秒～廿七分廿一秒，三次出現
    於錄影畫面，然均未見被告有手持行竊工具或搬運行竊所得
    物品的影像畫面，此有勘驗筆錄在卷（原審卷第五六～五七
    頁）可稽。
四、而証人洪文心更証稱：當天於遇被告時，未見其手上有任何
    東西，之後有稍微去巡視一下，發現與上次（不記得何日時
    ）之巡視，只有地下一樓的管線，被鋸下來，散落在地上，
    無法確定有無短少或短少之量，亦無法釐清短少的時間。至
    廿二日再巡視機房時，又發現電機機房的東西都被拆下，放
    在地上。公司所製損失明細編號２～８是在九月十八日之前
    就沒有了；至編號１則不知是否在九月十八日之前就不見，
    因十八日當天未巡視該兩部電梯，是在二十幾日再去看時，
    才發現不見（原審卷第四六～五０頁筆錄）。另証人詹慧娟
    則証稱：九月十八日其不在場，公司損失明細編號１～８均
    無法區分是何時發現失竊。九月十八日是發現有異狀，廿二
    日會同警員大約看一下，均未實際清點財物，至十二月時才
    清點。損失明細編號１於九月廿二日發現的異狀是控制台裡
    面的東西，編號２～８是在九月之前就發現異狀。而警員於
    九月廿二日採集物品，拖鞋好像是Ａ棟機房，寶特瓶及扳手
    好像是在Ａ棟六樓三號房，但均無法確定是在九月十八日之
    前或之後遺留等語（原審卷第五一～五五頁筆錄）。是九月
    十八日「傳家居」Ａ棟究有無失竊物品？証人均無法明確指
    証。
五、綜上，本案被告雖於九月十八日進入「傳家居」Ａ棟建物內
    ，然被害人漢霖公司既不確知當日是否有物品遭竊，亦查無
    積極事証，足認被告於當日有竊取Ａ棟建物內物品，乃事証
    不足。原審亦認公訴人所舉之事證尚無法證明被告當日涉有
    竊盜之罪嫌，復查亦無其他積極證據足資證明被告確有竊盜
    之犯行，而為被告無罪之諭知，經核即無不合。本案被害漢
    霖公司既連九月十八日究失竊何物，尚不知曉，則檢察官上
    訴另執嗣「傳家居」Ｂ棟建物於十月十三發現遭竊，並於場
    採得煙蒂，經鑑驗有與被告唾液DNA-STR相同型別，為本件
    九月十八日竊案之佐証，推論被告於九月十八日行竊，容有
    違誤，顯難採認，上訴即無理由，應予駁回。
六、據上論斷，應依刑事訴訟法第三百六十八條、第三百六十四
    條、第三百七十三條，判決如主文。
本案經檢察官李叔芬到庭執行職務。
中    華    民    國  九十九  年   十二   月   廿九   日
                  刑事第四庭審判長法  官  陳筱珮
                                  法  官  孫惠琳
                                  法  官  陳玉雲
以上正本證明與原本無異。
不得上訴。
                                  書記官  柳秋月
中    華    民    國    99    年    12    月    29    日

司法院資訊處製作；財團法人民間司法改革基金會備份。
